臺灣高等法院刑事裁定
110年度抗字第1240號
抗  告  人  
即  受刑人  徐葉東霖




上列抗告人因檢察官聲請定其應執行刑案件，不服臺灣新北地方
法院中華民國110年7月12日裁定（110年度聲字第2051號），提
起抗告，本院裁定如下：
    主  文
抗告駁回。                                             
    理  由
一、原裁定意旨略以：抗告人即受刑人徐葉東霖因賭博等案件，
    經法院判處如附表所示之刑，並分別確定在案，有該判決書
    及本院被告前案紀錄表在卷可稽。又受刑人所犯如附表所載
    之案件，固分屬得易科罰金與不得易科罰金之罪，惟受刑人
    就前開數罪已請求檢察官聲請合併定其應執行刑，有受刑人
    出具之定刑聲請切結書在卷可憑。茲檢察官聲請就附表所示
    之罪定其應執行刑，原審審核認聲請為正當，應予准許。爰
    審酌受刑人所犯各罪之犯罪類型、動機、情節及行為次數等
    情狀後整體評價其應受矯治之程度，並兼衡責罰相當與刑罰
    經濟之原則，定其應執行刑4年8月等語。
二、抗告意旨略以：原裁定就抗告人所犯數罪定應執行刑所為之
    裁定，雖審查抗告人之犯罪類型、動機、情節及行為次數等
    情而量處應執行有期徒刑4年8月，惟仍有未及考量之情。抗
    告人所犯總共7項罪名，除原裁定附表編號4為毀損罪、編號
    7為賭博罪外，其餘5罪均為詐欺罪，且詐欺案件係於半個月
    內連續犯案，於時間及空間上相當密集，犯案手段、動機、
    目的均如出一轍，且所侵害之法益均為財產法益，並無不可
    替代或不可回復之法益，就詐欺罪部分，抗告人所犯詐欺責
    任非難重複程度較高，自應予以酌定較低之應執行刑，原裁
    定未及審酌此情，似有違量刑內部性界限。原裁定似以原各
    該裁判所定應執行刑與宣告刑為基礎（即原裁定附表編號1
    至4定應執行刑3年、編號5至6定應執行刑1年6月、編號7宣
    告刑3月，總計4年9月），酌減一個月，而未以抗告人各罪
    整體進行評價，有違罪刑相當、罪責原則。就本件而言，應
    將抗告人所犯數罪視為一體進行評價，除毀損罪及賭博罪屬
    不同犯罪類型，應予以高度評價，其餘均為詐欺罪，且犯案
    時間密集又同受同一集團指示，僅因偵察機關不同而有不同
    裁判，實質上可謂屬同一案件，若按實務上對詐欺案件之判
    決或見解，抗告人所犯5件詐欺於同一裁判中所宣告之應執
    行刑，大多為2年至2年6月左右，而分屬不同裁判後經定應
    執行刑，即超出同一裁判所量處之應執行刑將近一倍（本件
    原裁定定應執行刑4年8月，扣除毀損罪3月、賭博3月，仍有
    4年2月），似有過度評價之虞，且與單一裁判中所定應執行
    刑有所區別，亦不符平等原則，懇請詳為審酌抗告人所陳之
    情，撤銷原裁定，並賜與妥適之應執行刑等語。
三、按數罪併罰之定應執行之刑，係出於刑罰經濟與責罰相當之
    考量，並非予以犯罪行為人或受刑人不當之利益，為一種特
    別的量刑過程，相較於刑法第57條所定科刑時應審酌之事項
    係對一般犯罪行為之裁量，定應執行刑之宣告，乃對犯罪行
    為人本身及所犯各罪之總檢視，除應考量行為人所犯數罪反
    應出之人格特性，並應權衡審酌行為人之責任與整體刑法目
    的及相關刑事政策，在量刑權之法律拘束性原則下，依刑法
    第51條第5款之規定，採限制加重原則，以宣告各刑中之最
    長期為下限，各刑合併之刑期為上限，但最長不得逾30年，
    資為量刑自由裁量權之外部界限，並應受法秩序理念規範之
    比例原則、平等原則、責罰相當原則、重複評價禁止原則等
    自由裁量權之內部抽象價值要求界限之支配，使以輕重得宜
    ，罰當其責，俾符合法律授與裁量權之目的，以區別數罪併
    罰與單純數罪之不同，兼顧刑罰衡平原則。個案之裁量判斷
    ，除非有全然喪失權衡意義或其裁量行使顯然有違比例、平
    等諸原則之裁量權濫用之情形，即不得任意指其為違法。
四、經查，抗告人所犯如附表所示之各罪，前經法院判處如附表
    所示之刑並定如附表所示之應執行刑（附表編號2所示之最
    後事實審判決日期應為108年12月10日，附表編號3所示之偵
    察(自訴)機關年度案號應為臺北地檢108年度偵字第2576號
    等案，原裁定誤載，應予更正），均分別確定在案，且各罪
    均為最先一罪裁判確定前所犯，原審亦為最後事實審法院，
    有各該判決書及本院被告前案紀錄表在卷可稽。又附表編號
    4、7所示之罪所處之刑為得易科罰金，附表編號1至3、5、6
    所示之罪所處之刑為不得易科罰金，抗告人就如附表所示之
    各罪，請求檢察官聲請合併定其應執行刑，有「定刑聲請切
    結書」（執聲卷第3頁）在卷可佐。茲檢察官就抗告人所犯
    如附表所示之各罪向法院聲請定其應執行刑，經原審法院審
    核認其聲請為正當，並定其應執行刑。而附表編號1至3、5
    、6為詐欺罪，附表編號4為毀損罪，附表編號7為圖利聚眾
    賭博罪，上開各罪之犯罪型態、犯罪情節、侵害法益部分相
    同、部分不同，是原裁定於各刑之中最長期（1年5月）以上
    ，各刑合併之刑期（6年）以下之法定範圍內定應執行有期
    徒刑4年8月，經核並未逾越刑法第51條第5款之界限，符合
    量刑裁量之外部性界限及內部性界限，亦無明顯過重而違反
    比例原則或公平正義原則之情形，自無違誤。抗告人雖以前
    詞提起抗告，然原裁定以本件符合數罪併罰要件，定應執行
    刑為4年8月，已較附表編號1至7所示之罪之刑期總和6年為
    輕，亦較附表編號1至4前定應執行刑（3年）、編號5至6前
    定應執行刑（1年6月）及其餘附表所示之罪之刑期總合4年9
    月為輕。原裁定已審酌受刑人犯罪之情節及行為次數，對於
    受刑人所犯數罪為整體評價，核屬法院裁量職權之適法行使
    ，難謂與比例原則、平等原則、罪責相當原則、責任遞減原
    則有違，亦難認有與社會法律情感不符之情。抗告人所執前
    詞，指摘原裁定不當，為無理由，應予駁回。　　
五、據上論斷，依刑事訴訟法第412條，裁定如主文。
中　　華　　民　　國　　110 　年　　8 　　月　　12　　日
                  刑事第二十五庭審判長法  官 邱滋杉
                                      法  官 陳彥年
                                      法  官 文家倩
以上正本證明與原本無異。
如不服本裁定，應於收受送達後五日內向本院提出再抗告狀。
                                      書記官 桑子樑
中　　華　　民　　國　　110 　年　　8 　　月　　12　　日